臺灣臺中地方法院刑事判決　　　　　　　　　　　　九十四年度訴字第一四七五號
　　公　訴　人　臺灣臺中地方法院檢察署檢察官
　　被　　　告　甲○○
右列被告因違反毒品危害防制條例案件，經檢察官提起公訴（九十四年度毒偵字第二
一二七號），本院合議庭裁定由受命法官獨任進行簡式審判程序，本院判決如左：
    主  文
甲○○連續施用第一級毒品，累犯，處有期徒刑拾月。扣案海洛因壹包（含袋重約零
點肆公克），沒收銷燬之；毒品外包裝袋壹只，沒收。
    犯罪事實
一、甲○○曾因違反肅清煙毒條例案件，於民國八十三年十月十三日為臺灣高等法院
    臺中分院判處有期徒刑三年確定，於八十四年二月十四日送監執行，指揮書執畢
    日為八十七年二月九日，嗣於八十五年四月十五日假釋付保護管束，應至八十七
    年一月二十六日始行期滿；又其於假釋期間，再因違反肅清煙毒條例案件，於八
    十七年二月二十五日為臺灣高等法院臺中分院判處有期徒刑三年二月確定，於同
    年四月二十四日送監執行，指揮書執畢日為九十年五月二十八日；其前揭假釋經
    撤銷後，應執行殘刑一年九月十一日，並自九十年五月二十九日起接續執行，指
    揮書執畢日為九十二年三月十一日；再於八十九年十月四日假釋付保護管束，保
    護管束期間應至九十一年十二月二十七日止；嗣又經撤銷假釋，應執行殘刑二年
    二月二十三日，並於九十一年六月二十六日送監執行，迄九十三年七月十五日執
    行完畢。甲○○又因施用毒品案件，經檢察官依本院九十一年度毒聲字第九六四
    號裁定送觀察勒戒後，認無繼續施用毒品傾向，於民國九十一年四月十二日釋放
    ，並經檢察官於九十一年四月十一日以九十一年度毒偵字第九七九號為不起訴處
    分確定；詎其於經觀察、勒戒釋放後，五年內，復基於概括施用第一級毒品海洛
    因之犯意，連續自九十四年三月中旬某日起，至同年三月底某日止，在其臺中市
    北屯區○○○街三六巷二六號住處，以將第一級毒品海洛因摻入香煙點燃吸食之
    方式，施用第一級毒品海洛因多次期間約每日施用一至二次。嗣於九十四年四月
    一日下午二時三十分，在臺中市北屯區○○○街三六巷二六號住處為警當場查獲
    ，並扣得其所有供施用之海洛因一包（含袋重約０點四公克）等物。
二、案經臺中市警察局移送臺灣臺中地方法院檢察署檢察官偵查起訴。
    理  由
壹、程序方面：
一、按除被告所犯為死刑、無期徒刑、最輕本刑為三年以上有期徒刑之罪或高等法院
    管轄第一審案件者外，於法院行準備程序進行中，被告先就被訴事實為有罪之陳
    述時，審判長得告知被告簡式審判程序之旨，並聽取當事人、代理人、辯護人及
    輔佐人之意見後，裁定進行簡式審判程序；且受命法官行準備程序，與法院或審
    判長有同一之權限；又簡式審判程序之證據調查，不受刑事訴訟法第一百五十九
    條第一項、第一百六十一條之二、第一百六十一條之三、第一百六十三條之一及
    第一百六十四條至第一百七十條規定之限制，刑事訴訟法第二百七十三條之一第
    一項、第二百七十九條第二項前段、第二百七十三條之二分別定有明文。
二、查本件被告甲○○所犯為死刑、無期徒刑、最輕本刑為三年以上有期徒刑以外之
    罪，且非高等法院管轄第一審之案件，經本院合議庭裁定由受命法官行準備程序
    時，被告就被訴事實為有罪之陳述後，復經本院合議庭裁定由受命法官獨任行簡
    式審判程序，是其證據之調查，自不受刑事訴訟法第一百五十九條第一項、第一
    百六十一條之二、第一百六十一條之三、第一百六十三條之一及第一百六十四條
    至第一百七十條規定之限制，合先敘明。
貳、實體方面：
一、右揭事實，業據被告甲○○迭於警、偵訊及本院審理時均坦承不諱，並有扣案海
    洛因一包（含袋重約０點四公克）可證，足認被告之自白與事實相符；且被告為
    警查獲時所採之尿液經送檢驗，亦確呈嗎啡陽性反應，有中山醫學大學附設醫院
    藥物濫用檢驗中心檢驗報告一件附卷可稽；此外，復有臺中市警察局扣押筆錄、
    扣押物品目錄表及扣押物品清單各一紙在卷可查。又被告前因施用毒品罪，經檢
    察官依本院九十一年度毒聲字第九六四號裁定送觀察、勒戒後，認無繼續施用毒
    品傾向，而於九十一年四月十二日釋放，並由臺灣臺中地方法院檢察署檢察官於
    九十一年四月十一日以九十一年度毒偵字第九七九號為不起訴處分確定，有該不
    起訴處分書、臺灣臺中地方法院檢察署刑案資料查註紀錄表及臺灣高等法院被告
    全國前案紀錄表各一件在卷可稽；被告於經觀察、勒戒釋放後，五年內再犯本件
    毒品危害防制條例第十條之罪，事證明確，被告犯行洵堪認定，應依法論科。
二、核被告所為，係犯毒品危害防制條例第十條第一項施用第一級毒品罪；其施用第
    一級毒品前持有之低度行為，為其後施用之高度行為所吸收，不另論罪；被告所
    為先後多次施用第一級毒品之犯行，時間緊接，所犯係構成要件相同之罪名，顯
    係基於概括犯意反覆為之，為連續犯，應依刑法第五十六條規定論以一罪，並加
    重其刑。被告曾違反肅清煙毒條例案件，於八十三年十月十三日為臺灣高等法院
    臺中分院判處有期徒刑三年確定，於八十四年二月十四日送監執行，指揮書執畢
    日為八十七年二月九日，嗣於八十五年四月十五日假釋付保護管束，保護管束應
    至八十七年一月二十六日始行期滿；又其於假釋期間，再因違反肅清煙毒條例案
    件，於八十七年二月二十五日為臺灣高等法院臺中分院判處有期徒刑三年二月確
    定，於同年四月二十四日送監執行，指揮書執畢日為九十年五月二十八日；其前
    揭假釋經撤銷後，應執行殘刑一年九月十一日，並自九十年五月二十九日起接續
    執行，指揮書執畢日為九十二年三月十一日；再於八十九年十月四日假釋付保護
    管束，保護管束期間應至九十一年十二月二十七日止；嗣又經撤銷假釋，應執行
    殘刑二年二月二十三日，並於九十一年六月二十六日送監執行，迄九十三年七月
    十五日執行完畢，有臺灣臺中地方法院檢察署刑案資料查註紀錄表及臺灣高等法
    院被告全國前案紀錄表各一件在卷可稽，其受有期徒刑執行完畢後，五年以內再
    犯本案有期徒刑以上之罪，為累犯，應依刑法第四十七條規定加重其刑，並遞加
    之。爰審酌被告犯罪之動機、目的、手段，本件犯罪之情節及其施用毒品之期間
    長短，又被告所為施用毒品之犯行，先後多次經法院處刑及觀察、勒戒，均無法
    戒斷，而無視國家禁令，一再施用毒品，及參酌施用毒品犯罪原具自戕性格，並
    坦承犯罪之犯後態度尚稱良好等一切情狀，量處如主文所示之刑，以示懲儆。檢
    察官論告對被告科刑範圍之意見雖陳述具體請求法院量處有期徒刑一年二月，惟
    如前所述，經本院斟酌各項量刑之基礎後，認量處有期徒刑十月為已足，檢察官
    之求刑似有稍重，容有未洽。末查，扣案含海洛因一包（含袋重約０點四公克）
    ，為毒品危害防制條例第二條第二項第一款所指之毒品，爰依同條例第十八條第
    一項前段規定，諭知沒收銷燬之；又依毒品危害防制條例第十八條第一項規定，
    得諭知沒收並銷燬之者，以查獲之第一、二級毒品及專供製造或施用第一、二級
    毒品之器具為限，並不及於毒品之外包裝。而毒品外包裝係用於包裹毒品，防其
    裸露、潮濕之功用，並便於攜帶，查被告以之包裝前揭第一級毒品海洛因，而供
    施用毒品犯罪之用，且屬被告所有，應併依刑法第三十八條第一項第二款予以宣
    告沒收。（最高法院九十二年度台上字第四五八七號判決參照）
據上論斷，應依刑事訴訟法第二百七十三條之一第一項、第二百九十九條第一項前段
，毒品危害防制條例第十條第一項、第十八條第一項前段、第二十三條第二項，刑法
第十一條、第五十六條、第四十七條、第三十八條第一項第二款，判決如主文。
中      華      民      國      九十四      年    六    月    二十四    日
                            臺灣臺中地方法院刑事第十一庭
                                法  官  林  源  森
右正本證明與原本無異
如不服本判決，應於收受本判決後十日內向本院提出上訴書狀，其未敘述上訴理由者
，並得於提起上訴後十日內向本院補提理由書狀（均須按他造當事人之人數附繕本）
「切勿逕送上級法院」
書記官
中      華      民      國      九十四      年    六    月    二十四    日
附錄本案論罪科刑法條全文：
毒品危害防制條例第十條
施用第一級毒品者，處六月以上五年以下有期徒刑。
施用第二級毒品者，處三年以下有期徒刑。
